臺灣高雄地方法院刑事判決　　　　　　　94年度訴字第2564號
公　訴　人　臺灣高雄地方法院檢察署檢察官
被　　　告　甲○○○
上列被告因毒品危害防制條例案件，經檢察官提起公訴（94年度
毒偵字第4995號）暨移送併案（94年度毒偵字第5216號），被告
於準備程序就被訴事實為有罪之陳述，本院聽取當事人之意見後
，合議庭裁定改以簡式審判程序審理，本院判決如下：
    主  文
甲○○○連續施用第一級毒品，處有期徒刑柒月。
    事  實
一、甲○○○曾於民國91年間因施用第一級毒品罪，經本院以91
    年度訴字第1999號判處有期徒刑8 月確定，復於92年間因施
    用第一、二級毒品罪，經本院以92年度訴字第1222號分別判
    處有期徒刑10月、8 月，並定應執行有期徒刑1 年4 月確定
    ，上開二罪經合併定假釋期間於93年10月18日縮短刑期假釋
    出監，並於94年6月4日假釋期滿（未構成累犯）。
二、甲○○○前於民國88年間因施用毒品案件，經本院以88年度
    毒聲字第5377號裁定強制戒治，嗣於89 年7月27日強制戒治
    期滿，由台灣高雄地方法院檢察署檢察官於89年8 月14日以
    89年度戒毒偵字第826 號不起訴處分確定。復因施用第一級
    毒品海洛因案件，經本院於91年9 月30日以91年度訴字第19
    99號判處有期徒刑8 月確定，又於91年間再因施用第一、二
    級毒品案，經本院以91年度毒聲字第3272號裁定令入戒治處
    所強制戒治，91年12月3 日依法停止戒治釋放出所，本院再
    92年度毒聲字第3159號裁定撤銷停止戒治，嗣因93年1 月9
    日修正施行之毒品危害防制條例規定，不得接續執行戒治。
    詎仍基於施用第一級毒品海洛因之概括犯意，連續於94年5
    月17日下午7 時許及同年月24日下午7 時許，在高雄縣林園
    鄉○○村○○路101 號之住處，將海洛因摻入香菸內燒烤施
    用2 次。嗣分別於94年5 月18日上午11時21分許及同年月25
    日上午11時8 分許，經台灣高雄地方法院檢察署觀護人通知
    採尿，查悉上情。
二、案經臺灣高雄地方法院檢察署檢察官主動偵查起訴暨移送併
    辦。
    理  由
壹、程序部分：
一、本件被告甲○○○所犯係死刑、無期徒刑、最輕本刑為3 年
    以上有期徒刑以外之罪，其於準備程序中就被訴事實為有罪
    之陳述，經法官告知簡式審判程序之旨，並聽取公訴人、被
    告之意見後，本院認為適宜獨任進行簡式審判程序，故本件
    適用簡式審判程序審理，合先敘明。
貳、實體部分：
一、上揭犯罪事實業據被告甲○○○於本院審理中坦承不諱（參
    見本院審理卷第58頁），被告於94年5 月18日上午11時21分
    許及同年月25日上午11時8 分許，為台灣高雄地方法院檢察
    署觀護人通知採尿後，經送檢驗結果，均呈嗎啡陽性反應，
    分別有台灣檢驗科技股份有限公司94年6 月3 日編號KＺ0000
    00000000號、94年6 月9 日編號KＺ000000000000號濫用藥物
    尿液檢驗報告（參見94年度毒偵字第4995號偵查卷第3 頁、
    94年度毒偵字第5216號偵查卷第3 頁）各1 份在卷可憑，被
    告上開自白與事實相符，堪信為真實。
二、再查，被告甲○○○前於88年間因施用毒品案件，經本院以
    88年度毒聲字第5377號裁定強制戒治，嗣於89年7 月27 日
    強制戒治期滿，由台灣高雄地方法院檢察署檢察官於89年8
    月14日以89年度戒毒偵字第826 號不起訴處分確定。復因施
    用第一級毒品海洛因案件，經本院於91年9 月30日以91年度
    訴字第19 99 號判處有期徒刑8 月確定，又於91年間再因施
    用第一、二級毒品案，經本院以91年度毒聲字第3272號裁定
    令入戒治處所強制戒治，91年12月3 日依法停止戒治釋放出
    所，本院再92年度毒聲字第3159號裁定撤銷停止戒治，嗣因
    93年1 月9 日修正施行之毒品危害防制條例規定，不得接續
    執行戒治等事實，有本院被告院內索引卡紀錄表、臺灣高等
    法院被告全國前案紀錄表、臺灣高雄地方法院檢察署刑案資
    料查註紀錄表各1 份在卷可稽，被告於強制戒治執行完畢後
    5 年內再犯施用第一級毒品犯行，事證明確，應依法予以論
    罪科刑。
三、核被告所為，係犯該條例第10條第1項之施用第一級毒品罪
     被告先後施用第一級毒品海洛因之行為，時間緊接，犯罪
    構成要件相同，顯係基於概括犯意反覆為之，為連續犯，應
    依刑法第56條之規定以一罪論，並加重其刑。其多次持有海
    洛因後進而施用，其持有行為應被其施用之行為所吸收，不
    另論罪。公訴意旨雖未就被告於94年5 月24日下午7 時許，
    另有施用第一級毒品海洛因之犯行起訴，惟此部分與起訴部
    分有連續犯關係，屬裁判上一罪，已如前述，依刑事訴訟法
    第267 條規定，自為起訴效力所及，且經檢察官聲請併案審
    理，本院自得一併加以審酌，附此敘明。爰審酌被告前因施
    用毒品案件，經觀察勒戒、強制戒治後，竟再繼續施用毒品
    ，顯見意志不堅，惟其犯罪係戕害自身及犯後態度等一切情
    狀，量處如主文所示之刑，以資懲儆。
據上論斷，應依刑事訴訟法第273條之1第1項、第299條第1項前
段，毒品危害防制條例第10條第1 項，刑法第11條前段、第56條
，判決如主文。
本案經檢察官黃雯麗到庭執行職務
中      華      民    國      94   年   9  月    30   日
                       鳳山刑事第二庭   法  官  廖建瑜
以上正本證明與原本無異。
如不服本判決，應於收受送達後10日內向本院提出上訴書狀。
中　　華　　民　　國　　94　　年　　9 　　月　　30　　日
　　　　　　　　　　　　 　　　　       書記官  張家榮
毒品危害防制條例第10條
施用第一級毒品者，處 6 月以上 5 年以下有期徒刑。
施用第二級毒品者，處 3 年以下有期徒刑。
